Jeison Imbaña

Desarrollador de Software Full Stack y Analista de Datos

₱ +57 3144017318

■ jeisonimbana@gmail.com

A Cali, Colombia

in in/jeison-imbana github.com/imbana https://jeisonimbana.vercel.app/

Perfil

Desarrollador de software full stack con 3+ años de experiencia en JavaScript, Python, y tecnologías asociadas. Especializado en frontend con React y backend con Node.js (Express) y Python (Django y Flask). Experto en automatización, scripting y análisis de datos, con conocimientos en bases de datos SQL (PostgreSQL, MySQL) y NoSQL (MongoDB). Conocimiento básico en Docker, Power Platform, incluyendo Power Automate, Power Apps y SharePoint.

Experiencia profesional

Software Developer (Vision software)

Bogotá, Colombia 01/2023 - present

- Creé aplicaciones web y desarrollé tanto backend como frontend utilizando Django con autenticación mediante Directorio Activo para proporcionar acceso seguro y controlado. Además, consumí APIs de diversos servicios para optimizar el acceso a herramientas y centralizar procesos, disminuyendo un 30% en el tiempo de ejecución de las acciones.
- Desarrollé y mantuve APIs utilizando Flask para automatizar procesos repetitivos y aumentar la escalabilidad de las actividades de la empresa.
- Automatizé procesos críticos mediante el desarrollo de scripts en Python, logrando una mejora del 70% en la respuesta a procesos críticos e informativos.
- Integré y consumí datos de diversas fuentes, incluyendo SharePoint, Elasticsearch y bases de datos SQL como PostgreSQL, para realizar análisis avanzados. Posteriormente, generé visualizaciones gráficas que facilitaron la comprensión y toma de decisiones basadas en datos precisos.

Desarrollador de software frontend (Vortex Soluciones)

Bogotá, Colombia 06/2022 - 12/2022

- Dirigí proyectos de mantenimiento y desarrollo, aplicando un amplio espectro de tecnologías como JavaScript, TypeScript, React, HTML, CSS, Tailwind, Material UI, Express y Git, para crear interfaces de usuario dinámicas y atractivas.
- Implementé estrategias de SEO en proyectos de React, aumentando la visibilidad en motores de búsqueda y generando un incremento notable en el tráfico orgánico.
- Optimicé la escalabilidad de los productos mediante el diseño e implementación de arquitecturas frontend eficientes y flexibles, mejorando significativamente la experiencia del usuario y aumentando las tasas de retención y conversión.

Ingeniero de Desarrollo de Software, (Comtor)

Bogotá, Colombia 09/2021 - 12/2021

- Desarrollo de páginas web, enfocado en maquetación y creación de páginas con React funcional. Adquirí una sólida experiencia en el consumo de APIs, tanto REST como SOAP, para integrar funcionalidades externas de manera eficiente.
- Contribuí activamente en el mantenimiento y la actualización de páginas web existentes, desempeñando un rol clave en la maquetación HTML y la aplicación de estilos con CSS. Estas acciones se centraron en mejorar la apariencia y la experiencia del usuario.

Habilidades

- FrontEnd: JavaScript, Html, Css, React, TypeScript, Tailwind, Material UI, iQuery
- BackEnd: Node JS, Express, Python, Django, Flask, JWT, Apis Rest
- Database: SQL (PostgreSQL, MySQL), NoSQL (MongoDB), SharePoint, Elasticsearch
- Herramientas y Tecnologías: Figma, Docker, Power Apps, Power Automate
- Automatización: Scripting en Python para automatización de procesos, Power Automate, Selenium, Power Automate
- Analista de datos: Pandas, Numpy, Redes neuronales, LLM, redes neuronales convolucionales (NNC)

Educación

Ingeniería electrónica Universidad Industrial de Santander

Bucaramanga, Santander 2015-2021

Áreas de estudio: Lógica matemática, programación, procesamiento de datos, inteligencia artificial, señales y telecomunicaciones.